臺灣臺北地方法院交通事件裁定　　　　　　　　　　九十三年度交聲字第一九三號
　　原處分機關　臺北市交通事件裁決所
　　異　議　人
　　即受處分人　連峰交通有限公司
　　代　表　人　趙文忠
右列受處分人因違反道路交通管理處罰條例案件，對於臺北市交通事件裁決所中華民
國九十三年二月十三日所為之處分（原裁決案號：北市裁三字第裁二二–Ａ0000
0000號），聲明異議，本院裁定如左：
    主    文
異議駁回。
    理    由
一、原處分意旨略以：異議人即受處分人連峰交通有限公司所有之車牌號碼Ｈ九–八
    一七號營業小客車，於民國九十二年十一月二十八日一時三十一分許，行經台北
    市○○路、貴陽街口時，因「闖紅燈」，而啟動自動採證照相儀器照相採證，為
    台北市政府警察局中正一分局交通分隊以其有違反道路交通管理處罰條例第五十
    三條第一項規定之行為，而逕行舉發。嗣受處分人於九十三年一月七日向原處分
    機關即臺北市交通事件裁決所提出申訴，原處分機關函請舉發單位調查結果，仍
    認受處分人有前揭違規行為，原處分機關乃於九十三年二月十三日依道路交通管
    理處罰條例第五十三條第一項規定，裁處罰鍰新台幣（下同）二千七百元。
二、異議意旨略以：異議人即受處分人所有之車牌號碼Ｈ九－八七一號小客車，於九
    十二年十一月二十八日一時三十一分許，在中華路、貴陽街口遭逕行舉發闖紅燈
    ，但依舉發照片顯示，該車輛並未闖越路中心，而是停於人行穿越道上，且舉發
    時間係凌晨一時三十一分，路上人車稀少，當時該車車速僅時速二十四公里，如
    果是闖紅燈，豈會以時速二十四公里慢速強行闖紅燈？上開車輛固有違規之事實
    ，但應屬違反道路交通管理處罰條例第五十五條第一款之在人行道臨時停車之情
    形，為此聲明異議，請求撤銷原裁決。
三、按汽車駕駛人，行經有燈光號誌管制之交岔路口闖紅燈者，處新臺幣一千八百元
    以上五千四百元以下罰鍰。經查：
　(一)本件異議人即受處分人所有之車牌號碼Ｈ九–八七一號小客車，於九十二年十一
    月二十八日一時三十一分許，行經台北市○○路與貴陽街、設有行車管制號誌之
    交岔路口處，該路口行車管制號誌已轉變為圓形紅燈，表示車輛禁止通行，不得
    超越停止線或進入路口，異議人所有之上開小客車仍闖紅燈、通過停止線、進入
    路口，經台北市政府警察局中正一分局交通隊以交通違規自動採證照相儀器取得
    證據資料採證相片後逕行舉發，異議人於應到案日期即九十三年一月八日前向臺
    北市交通事件裁決所提出申訴，經臺北市交通事件裁決所於九十三年二月十三日
    依道路交通管理處罰條例第五十三條第一項規定，以北市裁三字第裁二二－Ａ0
    0000000號違反道路交通管理事件裁決書，裁罰異議人最低罰額二千七百
    元之事實，除異議人所有之Ｈ九–八一七號小客車是否闖越行車管制號誌紅燈進
    入路口外，已經異議人坦認屬實，核與台北市政府警察局中正一分局交通分隊北
    市警交大字第Ａ00000000號舉發違反道路交通管理事件通知單、採證相
    片所載相符。
  (二)異議人雖辯稱該車到達該路口時，雖超越停止線，但倘未穿越路口云云，惟查車
    號Ｈ九–八一七號自小客車於九十二年十一月二十八日一時三十一分四十四秒行
    經違規路口超越停止線時，行車管制號誌轉換成紅燈已二一‧二八秒，於同日一
    時三十一分四十五秒時時，行車管制號誌仍為紅燈，該車則以時速二十四公里繼
    續前行通過路口內行人穿越道，此觀卷附證據資料採證相片自明，且自動採證照
    相儀器係與路口停止線內埋藏之感應線圈及行車管制號誌連結，必行車管制號誌
    轉變為紅燈後，車輛碾壓停止線內之感應線圈始會啟動自動採證照相器，此為週
    知之事實，故異議人所有之上開車輛當日必係於路口行車管制號誌已轉變為紅燈
    後，猶駛越停止線、碾壓感應線圈、進入路口，方啟動自動採證照相器，殆無疑
    義。而異議人於路口行車管制號誌轉變為紅燈、猶駛越停止線、碾壓感應線圈、
    進入路口後，仍未立時停止，仍繼續以時速二十四公里前行通過路口內行人穿越
    道上（已達交通違規自動照相儀器採證之最遠距離），已如前述，顯見異議人並
    非如其所辯係於人行穿越道上臨時停車，而係明知行車管制號誌已轉變為紅燈，
    仍執意違反號誌管制、繼續前行，其違規行為應堪認定。
四、綜上所述，異議人確有如舉發違反道路交通管理事件通知單所載之違規事實，其
    於通知單所載應到案日期即九十三年一月八日前向原處分機關臺北市交通事件裁
    決所提出異議，本件原處分機關以異議人違反道路交通管理處罰條例第五十三條
    、違反道路交通管理事件統一裁罰標準及處理細則暨違反道路交通管理事件統一
    裁罰基準表之規定，裁罰異議人小型車最低罰額新臺幣二千七百元，其認事用法
    均無不當，裁罰額度亦甚妥適，異議人之聲明異議，尚非有據，應予駁回。
五、據上論結，應依道路交通案件處理辦法第十九條，裁定如主文。
中　　　華　　　民　　　國　　九十三　　年　　　五　　　月　　　七　　　日
                                    臺灣臺北地方法院交通法庭
                                        法  官  陳慧萍
右正本證明與原本無異
如不服本裁定應於送達後五日內向本院提出抗告狀
                                        書記官  何適熹
中　　　華　　　民　　　國　　九十三　　年　　　五　　　月　　　十　　　日
